# 管理人业绩报酬如何进行账务处理

提问人：jhs1027929079 时间：2023-03-19 16:04:56
A公司投资某基金公司，按照权益法核算。基金公司对外投资了一个项目，账面核算为以公允价值计量且其变动计入其他综合收益的其他权益工具投资。本期基金转让项目一定股权，实现一定的收益。根据合伙协议约定收益80%的部分由合伙企业分配，20%给予普通合伙人分配。目前企业将80%的收益计入其他综合收益转入利润分配。20%的管理人业绩报酬想请问一下如何处理，如果直接进基金公司当期的费用，A公司按照权益法核算，当期投资收益亏损较大；如果与80%的收益分配是同一处理原则，是否可以直接计入基金公司的其他综合收益。

回答人：chenyiwei
合伙企业应将100%的收益计入其他综合收益转入利润分配。另外对管理人的收益分成计入损益处理。
需注意：此类基金合伙企业多为投资性主体（或者“风险投资机构、共同基金以及类似主体”），将其投资项目指定为“公允价值计量且其变动计入其他综合收益的其他权益工具投资”是否合理？